【裁判字號】    99,訴,837
【裁判日期】    990528
【裁判案由】    毒品危害防制條例
【裁判全文】
臺灣臺中地方法院刑事判決               99年度訴字第837號
公  訴  人  臺灣臺中地方法院檢察署檢察官
被      告  乙○○
上列被告因毒品危害防制條例案件，經檢察官提起公訴（99年度
毒偵字第461號），本院因被告所犯非死刑、無期徒刑、最輕本
刑為三年以上有期徒刑之罪或高等法院管轄第一審案件，經被告
就被訴事實為有罪之陳述，裁定進行簡式審判程序，判決如下：
    主    文
乙○○施用第一級毒品，累犯，處有期徒刑柒月，扣案之第一級
毒品海洛因壹包（驗餘淨重零點零玖公克）沒收銷燬，扣案之注
射針筒壹支沒收。又施用第二級毒品，累犯，處有期徒刑肆月。
應執行有期徒刑玖月，扣案之第一級毒品海洛因壹包（驗餘淨重
零點零玖公克）沒收銷燬，扣案之注射針筒壹支沒收。
    犯罪事實及理由
一、本件犯罪事實及證據，除起訴書犯罪事實部分關於被告施用
    第二級毒品之時間、地點、方式補充為「乙○○於99年1月
    20日18時許，在其臺中縣大肚鄉○○村○○路74巷5號之住
    處，以燒烤玻璃球以吸食其煙霧之方式，施用第二級毒品甲
    基安非他命1次」，及證據部分加列「被告於本院審理時之
    自白」之外，餘均引用起訴書之記載（如附件）。
二、依刑事訴訟法第273條之1第1項、第299條第1項前段、第310
    條之2、第454條，毒品危害防制條例第10條第1項、第2項、
    第18條第1項，刑法第11條、第47條第1項、第38條第1項第2
    款、第51條第5款，判決如主文。
本案經檢察官甲○○到庭執行職務。
如不服本判決，應於收受送達後10日內向本院提出上訴書狀（應
敘述具體理由並附繕本）。
中    華    民    國    99    年    5     月    28    日
                  刑事第十六庭  法  官  戴嘉慧
以上正本證明與原本無異。
如不服本判決應於收受判決後10日內向本院提出上訴書狀，並應
敘述具體理由；其未敘述上訴理由者，應於上訴期間屆滿後20日
內向本院補提理由書（均須按他造當事人之人數附繕本）；「切
勿逕送上級法院」。
                                書記官  劉晴芬
中    華    民    國    99    年    5     月    28    日
【附錄本案論罪科刑法條】
毒品危害防制條例第10條
施用第一級毒品者，處6月以上5年以下有期徒刑。
施用第二級毒品者，處3年以下有期徒刑。
【附件】
臺灣臺中地方法院檢察署檢察官起訴書                  馨股
                                     99年度毒偵字第461號
    被      告  乙○○  男23歲（民國○○年○月○日生）
                        住臺中縣大肚鄉○○村○○路74巷5
                        號
                        國民身分證統一編號：Ｚ000000000號
上列被告因違反毒品危害防制條例案件，已經偵查終結，認應該
提起公訴，茲將犯罪事實及證據並所犯法條分敘如下：
            犯罪事實
一、乙○○前因施用毒品案件，經觀察勒戒後，認無繼續施用之
    傾向，於民國94年6月2日予以釋放。嗣又因詐欺案件，經法
    院判處有期徒刑3月確定，於98年4月14日易科罰金執行完畢
    。詎其猶不知悔改，復基於施用第1級毒品海洛因之犯意，
    於99年1月20日18時許，在其臺中縣大肚鄉○○路74巷5號之
    住處，將海洛因加水後，以注射針筒抽取該混合液注射手臂
    血管之方式，施用第1級毒品海洛因1次。另基於施用第2級
    毒品甲基安非他命之犯意，於99年1月22日採尿回溯前96 小
    時內之某時，在不詳之處所，以不詳方式，施用第2級毒品
    甲基安非他命1次。嗣為警於99年1月21日22時50分許，持臺
    灣臺中地方法院核發之搜索票，在其上揭住處執行搜索，當
    場扣得第1級毒品海洛因1包（毛重1.45公克）、注射針筒1
    支，並於同年1月22日2時10分許，採集其尿液檢驗，結果呈
    嗎啡、可待因及甲基安非他命陽性之反應，而查悉上情。
二、案經海巡署第三岸巡總隊移送偵辦。
            證據並所犯法條
一、訊據被告乙○○坦承於上揭時、地施用第1級毒品海洛因，
    且被告為警查獲後採集之尿液，送中山醫學大學附設醫院檢
    驗科藥物檢驗中心檢驗，結果呈可待因、嗎啡陽性反應，有
    該中心尿液檢驗報告1紙附卷可稽，又該次扣案第1級毒品海
    洛因經送法務部調查局濫用藥物實驗室鑑定，認定係第1級
    毒品海洛因無誤，有該局鑑定書1份在卷可參，被告於上開
    時、地施用第1級毒品海洛因之事實，洵堪認定。至被告對
    其他施用第2級毒品甲基安非他命犯行並未承認，惟上開尿
    液亦呈甲基安非他命陽性反應，有上開檢驗報告可參。且按
    正常人如未吸用安非他命，其尿水應無甲基安非他命反應，
    倘有吸用，約70℅於24小時內自尿中排出，約90％於96小時
    內自尿中排出，因憑尿液中呈甲基安非他命陽性反應，推算
    吸食時間距採尿時間最長不逾96小時，業經行政院衛生署藥
    物食品檢驗局81年2月8日（81）藥檢壹字第001156號函敘明
    在卷，亦足認被告於為警採尿時回溯4日內之某時，確有施
    用第2級毒品甲基安非他命之情事。綜上被告施用第1級毒品
    海洛因及第2級毒品甲基安非他命之事實，亦均堪認定。被
    告前因施用毒品案件，經觀察勒戒後，認無繼續施用之傾向
    而釋放，此有本署刑案資料查註紀錄表及全國施用毒品案件
    紀錄表各1份可參。本件被告於前開觀察、勒戒後經判定無
    繼續施用之傾向釋放後，5年內再犯施用毒品之罪嫌，堪以
    認定。
二、核被告所為，係犯毒品危害防制條例第10條第1項、第2項之
    施用第1、2級毒品罪嫌。被告所犯上開2罪間，犯意各別，
    行為互殊，請予分論併罰。又被告前受有期徒刑執行完畢，
    此有本署刑案資料查註紀錄表1份附卷可稽，5年內故意再犯
    本件有期徒刑以上之罪，為累犯，請依刑法第47條規定加重
    其刑。扣案之毒品併請依法宣告沒收，並諭知銷燬。
三、依毒品危害防制條例第23條第2項、刑事訴訟法第251條第1
    項提起公訴。
    此  致
臺灣臺中地方法院
中    華    民    國    99    年    3     月    10    日
                              檢  察  官  林  蓉  蓉
本件正本證明與原本無異
中    華    民    國    99    年    3     月    17    日
                              書  記  官  陳  玉  龍

司法院資訊處製作；財團法人民間司法改革基金會備份。
